# 求助陈版主：这个业务属于政府补贴业务吗？

提问人：19640528 时间：2017-01-02 23:01:42
陈版主：A公司与B研究院（民办非企业）合作，由B向政府申请新型研发机构项目，B取得政府补贴 50 万元。B在申请项目的申请书上将A列为参与单位。另外A与B签订了一份合作协议，约订双方共同承建该项目（A的职责是参与方案研究、样机研制制造、标准化产品设计、成果转化），B将取得的 50 万元支付 20 万元给A。申报项目时，已投入 30 万元，需新增投入 170 万元，其中：自筹 120 万元，政府补贴 50 万元。新增资金使用计划中有 90 万元为设备购置费（其中自筹 60 万元，政府补贴 30 万元），其他均为费用支出。现在的问题是：B申请的 50 万元为政府补助，A取得的由B转过来的 20 万元，是否可以认为是政府补助？我认为不应该属于政府补贴，应该是B购买了A的服务。不知道我的理解是否正确？请指教！

回答人：chenyiwei
请注意了解： 1 、根据A、B之间的协议，研发成果归双方共有还是归B单独所有？研发成果产生的效益如何分配？ 2 、A分得 20 万元，该金额是如何确定的？ 3 、除了取得的 20 万元政府补助款以外，A在该项目中还有哪些收益来源？能否自主使用研发成果并享有所产生的经济利益？

提问人：19640528 时间：2017-01-03 14:54:33
1 、协议规定各方完成的成果归各方所有，对方有使用权；共同完成的成果按贡献大小进行分配，优先在A方产业化。 2 、A、B各方分配是按 4 ： 6 进行分配的。 3 、除了这 20 万元，A方在项目中没有其他经济收益。合同规定A有使用项目成果的权利。 其实，这种业务实际上是共同申报项目取得政府的补贴，项目实质上的成果是A方原来就有了的。他们申报的是新型研发机构产业化的补助。 我是对这种间接取得的补助是否能认定为政府补助产生疑问，因为A实质上是与B合作，是承接了B的一些任务，产生的是服务收入。

回答人：chenyiwei
如果A从该项目中获得收入的主要来源是日后对该研发成果的自行开发利用，则属于其自己的研发项目，获得的款项确认为政府补助；如果A从该项目中除了B拨付的款项以外无其他收入来源，研发成果后续利用的主动权和所产生的经济利益完全归B所有，则A属于承接B的研发业务外包，应确认为营业收入，同时不确认为A自己的研发支出。

提问人：19640528 时间：2017-01-04 11:54:19
这个项目实质上是套取政府资金进行分成。但形式上是用合同的形式，我看了合同规定也不是很完善。陈老师说的A从该项目中获得收入的主要来源是对该研发成果的自行开发利用，也可以说是，但获得的款项可以确认为政府补助吗？政府补助认定的款项不是要从政府部门取得吗？这个项目的款项不是政府划拨来的，而是从B方划来的。

回答人：chenyiwei
如果是从B方划拨过来的，A可以冲减研发支出。

提问人：19640528 时间：2017-01-05 09:49:32
陈老师，政府补助的形式上是否一定是政府直接划款到企业的？并且一定要有文件佐证？

回答人：chenyiwei
不一定直接划款，但通常会有文件佐证。

提问人：19640528 时间：2017-01-06 18:00:49
我看了《企业会计准则第 16 号--政府补助 》（修订征求意见稿），第三条 （一）对企业收到的来源于其他机构的补助，有确凿证据表明政府是补助的实际拨付者，其他机构只是起到代收代付的作用，则该项补助也属于来源于政府的经济资源。如按些条规定，A从B处转来的政府补助也属于政府补助了，但现在这个准则还没有修订，我们应该怎么样执行呢？

回答人：chenyiwei
目前实际操作中，一般也考虑这个原则。

提问人：19640528 时间：2017-01-06 18:48:37
不是呀，券商说没有红头文件都不能做为政府补助处理。是券商的说法错了吗？

回答人：chenyiwei
这个理解可能是过于机械了。

提问人：呼叫帮助 时间：2018-03-19 14:01:33
现在新三板企业在地方上市，一般在新三板公司注册当地的政府部门会承诺一些地方的优惠或者是补贴政策，我也在网上查了一些相关信息，“根据政府补助准则的要求，对于能够按照固定的定额标准取得的政府补助应当按照权责发生制的要求，确认为当期的递延收益并分摊计入当期营业外收入”。我想请问， 2016 新三板上市公司，对应地方政府政策政府应给予的这种补贴，应在上市当年确认营业外收入，还是要等到实际收到时确认营业外收入? chenyiwei回复 请参阅本所技术部关于证监会会计部《上市公司执行企业会计准则监管问题解答（ 2013 年第 1 期，总第 8 期）》的技术提示（详见《计学撮要 2013 》第 59 ～ 60 页）中的以下内容： 现行的《〈企业会计准则第 16 号——政府补助〉应用指南》第四条“政府补助的计量”规定：“根据本准则第六条规定，企业取得的各种政府补助为货币性资产的，如通过银行转账等方式拨付的补助，通常按照实际收到的金额计量；存在确凿证据表明该项补助是按照固定的定额标准拨付的，如按照实际销量或储备量与单位补贴定额计算的补助等，可以按照应收的金额计量”。在实务中，能够满足“按照固定的定额标准拨付”标准的情况并不十分常见（一般限于按照实际完成的工作量和规定的定额标准计算拨付的定额补助，例如特准储备物资补助，“家电下乡”、“汽车下乡”、“节能产品惠民工程”等项目中按照指定产品的销量和单位产品补贴标准给予的补助等），因此大量的政府补助均是采用收付实现制原则确认的。 问题解答第 8 期提出“有确凿证据表明能够符合财政扶持政策规定的相关条件预计能够收到财政扶持资金时，可以按应收金额计量”，相当于将权责发生制原则引入了政府补助准则中，可按应收金额计量的政府补助不再限于“存在确凿证据表明该项补助是按照固定的定额标准拨付”的情形。因而部分突破了现行会计准则的规定。 在理解何为“期末有确凿证据”时，我们认为应重点考虑以下几点： （ 1 ）考虑应收补助款的金额是否已经过有权政府部门发文确认，或者可根据正式发布的财政资金管理办法的有关规定自行合理测算，且预计其金额不存在重大不确定性； （ 2 ）所依据的应当是当地财政部门正式发布并按照《政府信息公开条例》的规定予以主动公开的财政扶持项目及其财政资金管理办法，且该管理办法应当是普惠性的（任何符合规定条件的企业均可申请），而不是专门针对特定企业制定的； （ 3 ）需考虑相关的补助款批文中是否明确承诺了拨付期限，且该款项的拨付是有相应财政预算作为保障的，因而可以合理保证其可在规定期限内收到； （ 4 ）根据企业和该补助事项的具体情况，应满足的其他相关条件。 项目组如在实务中遇到客户将政府补助金额确认为应收款项时，应谨慎考虑是否符合以上各条件，防止其利用此条款进行利润操纵。应把向有权政府机构函证确认应收补助款的金额、拨付条件和预计拨付时间等要素作为一项必须履行的基本审计程序，在将回函结果和所获取的其他原始文件证据、复算测试结果等审计证据核对一致的基础上，谨慎判断是否符合应收补助款的确认条件，以及其金额计量是否恰当。必要时可按照本所技术咨询制度向技术部履行咨询程序。
求问陈版，政府给予的新三板挂牌补贴是否属于与日常活动相关应计入其他收益的政府补助？ chenyiwei点评 如果以挂牌为条件给予定额补助，则与日常活动无关；凭真实发生相关支出的凭证据实申请，而这些对应支出均已计入管理费用的，则属于与日常活动相关。
陈版，实务中较大多数是以挂牌为条件给予定额补助，但是款项是分几次予以支付，挂牌成功前政府要求企业提供真实发生相关支出的凭证据实申请，这种情况下，应当认定为挂牌为条件给予定额补助吧？

回答人：chenyiwei
这种情况可以算作与日常活动相关。